# 请教老师：对被投资单位不具有控制、共同控制、重大影响，且在活跃市场中无报价的 ...

提问人：齐 彦 军 时间：2022-05-12 09:59:28
请 教老教老 师 ：：如果甲企 业 向乙企向乙企 业 投投 资 ，，取得乙企 业10% 的股的股 权 ，， 对 乙企乙企 业 不具有控制、共同控制、重大影响响且乙企且乙企 业 在活在活 跃 市市 场 中无中无 报 价、公允价 值 不能可靠 计 量。量。
新准则下对被投资单位不具有控制、共同控制、重大影响，且在活跃市场中无报价、公允价值不能可靠计量的权益性投资，具体的账务处理是什么？是计入长期股权投资还是计入金融资产？
如果计入金融资产，新准则金融资产只划分为了三类：以摊余成本计量的金融资产、以公允价值计量且其变动计入其他综合收益的金融资产、以公允价值计量且其变动计入当期损益的金融资产。请问具体计入哪一类？准则上有没有准确的操作依据？

回答人：chenyiwei
参考：《中审众环研究 2020 》之“问题4-1-44（对原准则下作为可供出售金融资产核算的股权投资在新金融工具准则下如何处理）”。